【裁判字號】    92,訴,1253
【裁判日期】    920930
【裁判案由】    毒品危害防制條例
【裁判全文】
臺灣高雄地方法院刑事判決                        九十二年度訴字第一二五三號
    公  訴  人  臺灣高雄地方法院檢察署檢察官
    被      告  甲○○
右列被告因毒品危害防制條例案件，經檢察官提起公訴（九十二年度毒偵字第八二八
號）及移請併案審理（九十二年度毒偵字第四九ＯＯ號），本院判決如左：
    主  文
甲○○連續施用第一級毒品，累犯，處有期徒刑壹年；又連續施用第二級毒品，累犯
，處有期徒刑拾月；應執行有期徒刑壹年捌月。
    事  實
一、甲○○於民國八十三年間因違反肅清煙毒條例，經本院以八十四年度訴字第一四
    七七號判處有期徒刑三年一月確定後，送監執行，於八十六年十一月十四日縮短
    刑期假釋出監，於八十八年一月十六日假釋期滿視為執行完畢。又曾因施用毒品
    案件，經本院以八十九年度毒聲字第九三六二號裁定送觀察勒戒，因甲○○有繼
    續施用傾向，復經本院以八十九年度毒聲字第一ＯＯ二八號裁定送強制戒治，又
    因檢察官聲請，另經本院以九十年度毒聲字第三四七一號裁定停止戒治交付保護
    管束，嗣又因檢察官聲請，經本院以九十年度毒聲字第七三四六號撤銷停止戒治
    ，令甲○○入戒治處所施以強制戒治期滿後，經台灣高雄地方法院檢察署檢察官
    於九十一年三月十一日以九十一年度戒毒偵字第二三二號處分不起訴確定在案。
    詎仍未知戒慎，明知海洛因、安非他命業經公告為毒品危害防制條例第二條第二
    項之第一級毒品及第二級毒品，不得非法施用，竟於前開不起訴處分確定後五年
    內，仍基於施用第一級毒品海洛因及第二級毒品安非他命之概括犯意，自九十一
    年九月五日中午十二時許起，至九十二年四月四日下午三時許止，在其高雄縣茄
    萣鄉○○路六二巷七弄一號之住處，連續以注射之方式不定期施用第一級毒品海
    洛因，及以燒烤方式不定期施用第二級毒品安非他命多次，嗣先於九十一年九月
    十六日十五時許因有人檢舉其施用毒品，經警方通知其到警局採尿，經其同意採
    尿送驗而查獲；後於九十二年四月四日十五時二十分許，因其與另案通緝犯黃嘉
    宏一起，經警盤查後，其自願接受採尿送驗而查獲。
二、案經高雄縣警察局湖內分局報告台灣高雄地方法院檢察署檢察官偵查起訴。
    理  由
一、右揭犯罪事實，業據被告甲○○於本院審理中自白不諱，且被告於上述時間分別
    經警採尿，送請高雄縣政府衛生局檢驗，二次結果確均呈嗎啡及甲基安非他命之
    陽性反應，有該局之煙毒尿液檢驗成績書及高雄縣警察局湖內分局煙毒、麻藥嫌
    犯代號與真實姓名對照表各二紙附卷可稽（見湖內分局警卷）；另按「施用海洛
    因、安非他命後，其於尿液中排出之最長時限，受施用劑量、施用方式、個人體
    質及其代謝情況等因素影響，因個案而易；施用海洛因一般可檢出之最長時間為
    海洛因服用後二至四天；施用安非他命一般可檢出之最長時間為安非他命服用後
    一至四天」等情，亦有行政院衛生署管制藥品管理局九十一年八月二日「管檢字
    第一Ｏ八四四三號函」可查，亦足佐被告上開所為之自白應係屬實。再被告曾因
    施用毒品案件，經本院以八十九年度毒聲字第九三六二號裁定送觀察勒戒，因甲
    ○○有繼續施用傾向，復經本院以八十九年度毒聲字第一ＯＯ二八號裁定送強制
    戒治，又因檢察官聲請，另經本院以九十年度毒聲字第三四七一號裁定停止戒治
    交付保護管束，嗣又因檢察官聲請，經本院以九十年度毒聲字第七三四六號撤銷
  停止戒治，令甲○○入戒治處所施以強制戒治期滿後，經台灣高雄地方法院檢察
    署檢察官於九十一年三月十一日以九十一年度戒毒偵字第二三二號處分不起訴確
    定等情，有前開不起訴處分書（九十二年度毒偵字第八二八號卷第一六頁）、台
    灣高雄地方法院檢察署刑案資料查註紀錄表、台灣高等法院被告全國前案紀錄表
    各一份在卷可按。從而，被告於上述不起訴處分確定後五年內，再犯本件毒品危
    害防制條例第十條第一項施用第一級毒品海洛因、第二項施用第二級毒品安非他
    命之犯行，應可認定。
二、核被告甲○○所為，係犯毒品危害防制條例第十條第一項、第二項之施用第一級
    毒品罪、施用第二級毒品罪。其持有第一級、第二級毒品之低度行為，分別為施
    用之高度行為所吸收，均不另論罪。又被告多次施用第一級毒品海洛因、第二級
    毒品安非他命之犯行，時間緊接，方法相同，觸犯構成要件相同之罪名，顯係基
    於概括之犯意為之，依連續犯之規定論以一罪，並依法加重其刑。被告所犯上開
    二罪，犯意個別，行為互殊，應予分論併罰。又被告於八十三年間又因違反肅清
    煙毒條例案件，經本院以八十四年度訴字第一四七七號判處有期徒刑三年一月確
    定後，送監執行，於八十六年十一月十四日縮短刑期假釋出監，於八十八年一月
    十六日假釋期滿視為執行完畢，其於有期徒刑執行完畢五年內，再犯有期徒刑以
    上之罪，為累犯，依法應加重其刑，並遞加重之。又公訴人雖僅就被告九十一年
    九月十六日十六時許回溯二十四小時內某時，施用第一級毒品海洛因及第二級毒
    品安非他命之犯行起訴，而未就被告其餘施用海洛因及安非他命之犯行起訴，惟
    被告其餘施用海洛因及安非他命之犯行，業經台灣高雄地方法院檢察署檢察官移
    送併辦到院，並為被告於本院審理中所自白不諱，已如前述，且經本院認與公訴
    人起訴部分有連續犯裁判上一罪關係，為起訴效力所及，是基於審判不可分之原
    則，應併予審理。爰審酌被告前因施用毒品案件經觀察勒戒，戒治後為不起訴處
    分，仍不知悔改，復於前開不起訴處分後五年內，再犯本案，足見其意志力不堅
    ，以及其犯罪後僅坦承部分犯行，犯罪後態度尚可及其他一切情狀，分就施用第
    一級毒品部分量處有期徒刑一年，就施用第二級毒品部分量處有期徒刑十月，並
    定其應執行之刑為有期徒刑一年八月，以資儆懲。
三、至被告於本院審理中雖另曾供陳：其在九十二年六月十七日下午五、六時許亦曾
    在其住處施用第一級毒品海洛因云云，惟按「被告或共犯之自白，不得作為有罪
    判決之唯一證據，仍應調查其他必要之證據，以察其是否與事實相符。」，刑事
    訴訟法第一百五十六條第二項定有明文，且被告此部分之自白卷內尚無任何證據
    以資佐證，是揆諸上開條文之意旨，自難僅憑被告此部分之自白，即認被告於九
    十二年六月十七日下午五、六時許另有施用第一級毒品海洛因之犯行，附此敘明
    。
據上論斷，應依刑事訴訟法第二百九十九條第一項前段，毒品危害防制條例第十條第
一項、第二項，刑法第十一條前段、第五十六條、第四十七條、第五十一條第五款，
判決如主文。
本案經檢察官張啟祥到庭執行職務。
中      華      民      國    九十二    年      九      月     三十     日
                                  臺灣高雄地方法院刑事第十一庭
                                      審判長法  官  李  璧  君
                                            法  官  卓  立  婷
                                            法  官  吳  志  豪
右正本證明與原本無異。
如不服本判決，應於判決送達後十日內，向本院提出上訴狀。
                      書記官  邱  秋  珍
中      華      民      國    九十二    年      九      月     三十     日
附錄本案論罪科刑法條：
毒品危害防制條例第十條
施用第一級毒品者，處六月以上五年以下有期徒刑。
施用第二級毒品者，處三年以下有期徒刑。


司法院資訊處製作；財團法人民間司法改革基金會備份。
